# 租赁准则首次执行日对以前期间已按照直线法计提的应付款如何处理？

提问人：qiyelin 时间：2021-09-11 14:49:34
新人求助，感谢各位大神！！甲公司租赁乙公司厂房，租赁期为 10 年， 2019 年 1 月 1 日开始租赁， 10 年内每年租金递增，递增比例不等。目前甲公司账面根据原准则按照直线法计提租金费用形成的应付款尚有不少余额，在 2021 年 1 月 1 日首次执行日，这部分应付款余额该如何处理？是否可用前几期应支付的租赁付款额将该应付款余额冲减至 0 ，再按剩余的租赁付款额进行折现确认租赁资产？
、

回答人：chenyiwei
新租赁准则提供了至少三种新旧衔接方式，如何处理首先取决于选择何种衔接方式。
实务中较常见的是“不完全追溯法”，具体又系分为两种，这两种方法对于首次执行日租赁负债账面价值的确定原则是相同的，即按照未来应付金额按照首次执行日增量借款利率折现确定。但对于首次执行日使用权资产账面价值的确定方法有所不同，一种是按照假设在租赁期开始日已按照新租赁准则确认和计量使用权资产，则该使用权资产于新准则首次执行日的账面价值（方法A）；另一种是以上述租赁负债账面价值加上预付租赁款的影响确定（方法B）。
在上述方法B下，对于原准则下截至首次执行日的负债余额如何处理，目前实务中有两种观点：一是转回调整留存收益；另一种是冲减新准则下的租赁负债，相应调整后续该项租赁负债的实际利率。个人更倾向于前者。